lt-LT: Elektronika > Grandynų plokštės ir komponentai > Spausdintinės plokštės > Televizorių grandynų plokštės: T-Con plokštės; Televizijos LED valdymo plokštės; Televizijos pagrindinės plokštės; Televizijos maitinimo plokštės; Television wi-fi ir IR plokštės
da: Elektronik > Kredsløb og komponenter > Printkort > Printkort til fjernsyn: T-Con-kort; TV – LED-driverkort; TV-hovedkort; TV-strømforsyningskort; TV – Wi-Fi- og IR-kort
vi: Thiết bị điện tử > Linh kiện và bảng mạch > Bảng mạch in > Bảng mạch ti vi: Bo mạch T-Con; Bo mạch trình điều khiển LED TV; Bo mạch chính TV; Bo mạch cấp nguồn TV; Bo mạch Wi-Fi và IR TV
tr: Elektronik > Devre Kartları ve Bileşenleri > Baskılı Devre Kartı > Televizyon Devre Kartları: T-Con Kartları; Televizyon LED Sürücü Kartları; Televizyon Ana Kartları; Televizyon Güç Kaynağı Kartları; Televizyon Wi-Fi ve IR Kartları
pt-PT: Eletrónica > Placas de circuito e componentes > Placas de circuito impresso > Placas de circuito de televisão: Placas t-con; Placas de controlador LED para televisões; Placas principais para televisões; Placas de alimentação para televisões; Placas Wi-Fi e ir para televisões
de: Elektronik > Elektronische Leiterplatten & Bauteile > Leiterplatten > Leiterplatten für Fernsehgeräte: T-Con-Platinen; Fernseh-LED-Treiberplatinen; Fernseh-Hauptplatinen; Fernseh-Netzteilplatinen; Fernseh-Wi-Fi- und IR-Platinen
nb: Elektronikk > Kretskort og komponenter > Printede kretskort > Kretskort for TV-er: T-Con-kort; LED-driverkort til TV; Hovedkort til TV; Strømforsyningskort til TV; Wifi- og IR-kort til TV
sl-SI: Elektronika > Vezja in komponente > Tiskana vezja > Televizijska vezja: T-Con plošče; LED gonilne plošče za televizorje; Glavne plošče za televizorje; Napajalne plošče za televizorje; Wi‑Fi in IR plošče za televizorje
pl: Elektronika > Płyty drukowane i komponenty > Obwody drukowane > Obwody drukowane do telewizorów: Płytki T-Con; Płytki sterownika LED telewizora; Główne płytki telewizora; Płytki zasilacza telewizora; Płytki Wi-Fi i IR telewizora
cs: Elektronika > Plošné spoje a součástky > Desky s plošnými spoji > Desky s plošnými spoji pro televizory: T-Con desky; LED ovladačové desky pro televize; Hlavní desky pro televize; Napájecí desky pro televize; Wi-Fi a IR desky pro televize
en: Electronics > Circuit Boards & Components > Printed Circuit Boards > Television Circuit Boards: T-Con Boards; Television LED Driver Boards; Television Main Boards; Television Power Supply Boards; Television Wi-Fi & IR Boards
pt-BR: Eletrônicos > Componentes e placas de circuitos > Placas de circuito impresso > Placas de circuito para televisão: Placas T-Con; Placas de driver LED de TV; Placas principais de TV; Placas de fonte de alimentação de TV; Placas Wi-Fi e IR de TV
it: Elettronica > Circuiti stampati e componenti > Schede per circuiti stampati > Circuiti stampati per televisori: Schede T-Con; Schede driver LED televisivi; Schede principali televisive; Schede di alimentazione della televisione; Schede Wi-Fi e IR per televisione
zh-CN: 电子产品 > 电路板和组件 > 印刷电路板 > 电视电路板: T-Con 板; 电视 LED 驱动板; 电视主板; 电视电源板; 电视 Wi-Fi 和红外板
ru: Электроника > Печатные платы и их компоненты > Печатные платы > Печатные платы для телевизоров: Платы T-Con; Светодиодные драйверы для телевизоров; Материнские платы для телевизоров; Платы блоков питания для телевизоров; Платы Wi-Fi и ИК для телевизоров
ja: 電子機器 > 回路部品 > プリント基板 > テレビ用回路基板: T-Conボード; テレビLEDドライバーボード; テレビメインボード; テレビ電源ボード; テレビWi-Fi・IRボード
fr: Appareil électronique > Circuits imprimés et composants de circuits > Circuits imprimés > Circuits imprimés pour TV: Cartes T-Con; Cartes de commande LED pour téléviseurs; Cartes mères de téléviseurs; Cartes d’alimentation de téléviseurs; Cartes Wi-Fi et infrarouge pour téléviseurs
sv: Elektronik > Kretskort och kretskomponenter > Mönsterkort > Kretskort för TV-apparater: T-con-kort; Tv-led-drivkort; Tv-huvudkort; Tv-strömförsörjningskort; Tv-wifi- och ir-kort
hu: Elektronika > Áramköri lapok és komponensek > Nyomtatott áramköri lapok > Televíziós áramköri lapok: T-con-lapok; Televízió LED-meghajtó lapok; Televízió fő lapok; Televízió-tápegység lapok; Televízió Wi-Fi- és IR-lapok
fi: Elektroniikka > Piirilevyt ja komponentit > Piirilevyt > Television piirilevyt: T-Con-levy; Television LED-ohjainlevy; Television emolevy; Television virtalähdelev­y; Television Wi-Fi- ja IR-levy
bg-BG: Електроника > Платки и компоненти > Печатни платки > Телевизионни платки: T-Con платки; Телевизионни LED драйвър платки; Телевизионни основни платки; Телевизионни платки за захранване; Телевизионни Wi-Fi и IR платки
zh-TW: 電子器材 > 電路板和元件 > 印刷電路板 > 電視電路板: T-Con 板; 電視 LED 驅動板; 電視主機板; 電視電源板; 電視 Wi-Fi 與紅外線板
ro-RO: Electronice > Plăci cu circuite și componente > Plăci cu circuite imprimate > Plăci cu circuite pentru televizoare: Plăci T-Con; Plăci driver LED pentru televizoare; Plăci principale pentru televizoare; Plăci de alimentare pentru televizoare; Plăci Wi-Fi și IR pentru televizoare
th: อิเล็กทรอนิกส์ > แผ่นและส่วนประกอบวงจร > แผ่นวงจรพิมพ์ > แผ่นวงจรของทีวี: แผงวงจรทีคอน; แผงวงจรไดรเวอร์ LED โทรทัศน์; แผงวงจรหลักโทรทัศน์; แผงวงจรจ่ายไฟโทรทัศน์; แผงวงจรไวไฟและอินฟราเรดโทรทัศน์
el: Ηλεκτρονικά > Πλακέτες κυκλωμάτων & εξαρτήματα > Πλακέτες τυπωμένων κυκλωμάτων > Πλακέτες κυκλωμάτων τηλεοράσεων: Πλακέτες T-Con; Πλακέτες οδηγών LED τηλεοράσεων; Κύριες πλακέτες τηλεοράσεων; Πλακέτες τροφοδοτικών τηλεοράσεων; Πλακέτες Wi-Fi & IR τηλεοράσεων
ko: 전자기기 > 회로 기판/구성품 > 인쇄 회로 기판 > 텔레비전 회로 기판: T-Con 보드; TV LED 드라이버 보드; TV 메인 보드; TV 전원 공급 보드; TV Wi-Fi 및 IR 보드
nl: Elektronica > Printplaten en componenten > Printplaten (PCB's) > Printplaten voor televisies: T-Con printplaten; Televisie LED driver printplaten; Televisie hoofdprintplaten; Televisie voedingprintplaten; TV-Wi-Fi- en IR-printplaten
es: Electrónica > Componentes y placas de circuitos > Tarjetas de circuito impreso > Placas de circuitos para televisores: Placas T-Con; Placas controladoras LED de televisión; Placas principales de televisión; Placas de fuente de alimentación de televisión; Placas de Wi-Fi e IR de televisión
sk-SK: Elektronika > Dosky plošných spojov a komponenty > Dosky plošných spojov > Dosky plošných spojov televízorov: T-Con dosky; LED ovládacie dosky televízorov; Hlavné dosky televízorov; Dosky napájacích zdrojov televízorov; Wi‑Fi a IR dosky televízorov
hr-HR: Elektronika > Tiskane pločice i komponente > Pločice s tiskanim krugovima > Tiskane ploče za televizor: T-Con pločice; LED driver pločice za televizore; Glavne pločice za televizore; Napajanje za televizore; Wi-Fi i IR pločice za televizore